臺灣桃園地方法院民事裁定　　　　　　 110年度桃救字第31號
　　　　　　　　　　　　　　　　　　 110年度桃救字第34號
聲　請　人
即　原　告　滕一英
相　對　人
即　被　告　吳品涵

上列聲請人與相對人間請求損害賠償事件（110 年度桃小字第43
7 號），聲請人聲請訴訟救助，本院裁定如下：
    主    文
聲請駁回。
    理    由
一、聲請意旨略以：聲請人即原告因無資力支出本件相對人即被
    告提解費用新臺幣（下同）2,984 元，爰依民事訴訟法第10
    7 條前段之規定，聲請訴訟救助等語。
二、經查，聲請人前於民國110 年1 月13日聲請本件訴訟之訴訟
    救助，嗣經本院裁定（下稱前次裁定）駁回，聲請人抗告後
    ，經本院合議庭駁回抗告確定。惟法院駁回訴訟救助裁定無
    既判力，及一事不再理原則之適用，是聲請人本次再向本院
    聲請訴訟救助，並無違反既判力，及一事不再理之原則，合
    先說明。
三、按當事人因無資力支出訴訟費用而聲請訴訟救助者，關於無
    資力支出訴訟費用之事由，應提出可使法院信其主張為真實
    並能即時調查之證據，以釋明之，此觀民事訴訟法第109 條
    第2 項、第284 條之規定自明。是法院調查聲請人是否無資
    力支出訴訟費用，專就聲請人提出之證據為之，如聲請人並
    未提出證據，或依其提出之證據，未能信其無資力支出訴訟
    費用之主張為真實，即應將其聲請駁回，無依職權調查之必
    要。低收入戶標準乃行政主管機關為提供社會救助所設立之
    核定標準，與法院就有無資力支出訴訟費用之認定，係屬二
    事，尚難以符合該標準或受領依該標準所為之補助，即謂無
    資力支出訴訟費用（最高法院107 年台抗字第817 號民事裁
    定參照）。所謂無資力，係指窘於生活，且缺乏經濟信用者
    而言。申言之，若非取給於自己或家族所必需之生活費不能
    支出訴訟費用，且無籌措款項以支出訴訟費用之信用技能，
    方能謂之為無資力支出訴訟費用（最高法院103 年度台聲字
    第1163號民事裁定參照）
四、經查，聲請人主張無資力支出相對人提解費用，雖據提出桃
    園市桃園區低收入戶證明書為證。惟該低收入戶證明書，乃
    行政主管機關為提供社會救助所設立之核定標準，與法院就
    有無資力支出訴訟費用之認定，係屬二事，亦無從執此為有
    利聲請人之認定。依聲請人於本件訴訟之民事起訴狀自陳曾
    遭人詐騙100 多萬元，於所附證物相片中亦可知聲請人除有
    包含其主張本件遭竊之戒指外，另有項鍊、戒指、手錶等其
    他貴重物品，足證其並非全無資力。再以，聲請人於本件訴
    訟既已如數繳納裁判費1,000 元，且就前次裁定提起抗告亦
    如數繳納抗告費1,000 元，自難認聲請人無資力繳納訴訟費
    用，聲請人復未釋明其於訴訟進行中有何經濟重大變遷之情
    況，自難認其係毫無經濟信用，而不得以其既有財產及自身
    之經濟上信用籌措本件提解費用2,984 元。從而，聲請人聲
    請訴訟救助，為無理由，應予駁回。
五、爰裁定如主文。
中    華    民    國   110    年    11    月    30    日
                  桃園簡易庭  法  官  張明宏
以上為正本係照原本作成。
如不服本裁定，應於送達後10日內向本院提出抗告狀並表明抗告
理由（須附繕本，並應繳納抗告費新台幣1,000 元）。
中    華    民    國   110    年    11    月    30    日
                              書記官  石曉芸